---
title: "インターネットリテラシー"

date: "`r format(Sys.time(), '%Y/%m/%d')`"
output: 
  html_document:
      highlight: pygments
      theme: cerulean
      df_print: paged
      toc: true
      toc_depth: 4
      toc_float: 
        collapsed: true
        smooth_scroll: true
      number_section: false
      code_folding: hide
  

---

```{r setup, include=FALSE}
# 警告とメッセージを一括で出力しないようにする
knitr::opts_chunk$set(warning = FALSE, message = FALSE, results.folding=NULL)
```

---

# 1. 準備

- パッケージの読み込み

```{r, message=FALSE}

library(tidyverse)
library(broom)
library(DT)
library(texreg)
library(htmltools) 
library(gt) 
library(patchwork) 
library(estimatr)


library(psych) #心理学パッケージ；因子分析など
library(lavaan) #確証的因子分析
library(effsize) #効果量（コーエンのdなど）を求める

#ggplotで作図した時の日本語の文字化け防止
theme_set( theme_gray(base_family = "HiraKakuProN-W3")) 

```

- データの読み込み

```{r}
data <- read.csv("./data/net_literacy2.csv")


```

- データクリーニング

```{r}
data <- data %>%
  rename(age = 年齢) %>%
  mutate(treatment = 介入群は1,
         pref = 県番号,
         sex = ifelse(性別==1,1,0),
         edu = as.integer(学歴),
         marriage = ifelse(結婚有無==2,1,0),
         agegroup = factor(年齢階層, levels = c(1,2,3,4,5,6,7,8,88,99), labels = c("10代","20代","30代","40代","50代","60代","70代","80代以上","未記入", "その他")),
         sexl = factor(性別, levels = c(1, 2), labels = c("男性","女性")),
         q50c = ifelse(q50 == 4, 1, 0),
         q51c = ifelse(q51 == 2, 1, 0),
         q52c = ifelse(q52 == 2, 1, 0),
         q53c = ifelse(q53 == 1, 1, 0),
         q54c = ifelse(q54 == 2, 1, 0),
         q55.1c = ifelse(q55.1 == 0,1,0),
         q55.2c = ifelse(q55.2 == 1,1,0),
         q55.3c = ifelse(q55.3 == 1,1,0),
         q55.4c = ifelse(q55.4 == 0,1,0),
         q55c = ifelse(q55.1c + q55.2c + q55.3c + q55.4c == 4, 1, 0),
         q56c = ifelse(q56 == 1, 1, 0),
         q57c = ifelse(q57 == 1, 1, 0),
         q58.1c = ifelse(q58.1 == 1,1,0),
         q58.2c = ifelse(q58.2 == 1,1,0),
         q58.3c = ifelse(q58.3 == 1,1,0),
         q58.4c = ifelse(q58.4 == 1,1,0),
         q58.5c = ifelse(q58.5 == 0,1,0),
         q58c = ifelse(q58.1c + q58.2c + q58.3c + q58.4c + q58.5c == 5, 1, 0),
         q59c = ifelse(q59 == 2, 1, 0),
         q60c = ifelse(q60 == 2, 1, 0),
         q61c = ifelse(q61 == 2, 1, 0),
         q62c = ifelse(q62 == 2, 1, 0),
         aq50d = ifelse(aq50 == 4, 1, 0),
         aq51d = ifelse(aq51 == 2, 1, 0),
         aq52d = ifelse(aq52 == 2, 1, 0),
         aq53d = ifelse(aq53 == 1, 1, 0),
         aq54d = ifelse(aq54 == 2, 1, 0),
         aq55.1d = ifelse(aq55.1 == 0,1,0),
         aq55.2d = ifelse(aq55.2 == 1,1,0),
         aq55.3d = ifelse(aq55.3 == 1,1,0),
         aq55.4d = ifelse(aq55.4 == 0,1,0),
         aq55d = ifelse(aq55.1d + aq55.2d + aq55.3d + aq55.4d == 4, 1, 0),
         aq56d = ifelse(aq56 == 1, 1, 0),
         aq57d = ifelse(aq57 == 1, 1, 0),
         aq58.1d = ifelse(aq58.1 == 1,1,0),
         aq58.2d = ifelse(aq58.2 == 1,1,0),
         aq58.3d = ifelse(aq58.3 == 1,1,0),
         aq58.4d = ifelse(aq58.4 == 1,1,0),
         aq58.5d = ifelse(aq58.5 == 0,1,0),
         aq58d = ifelse(aq58.1d + aq58.2d + aq58.3d + aq58.4d + aq58.5d == 5, 1, 0),
         aq59d = ifelse(aq59 == 2, 1, 0),
         aq60d = ifelse(aq60 == 2, 1, 0),
         aq61d = ifelse(aq61 == 2, 1, 0),
         aq62d = ifelse(aq62 == 2, 1, 0),) %>%
  mutate(total_score1 = select(.,matches("5[0-9]c|6[0-2]c")) %>% rowSums()) %>%
  mutate(total_score2 = select(.,matches("5[0-9]d|6[0-2]d")) %>% rowSums()) %>%
  mutate(diff_score = total_score2 - total_score1)

data_after <- data %>%
  filter(!is.na(aq29_1))

attach(data_after)

# エラーバーや正答率を計算するための仕込み
# 
# db <- data %>%
#   select(matches("5[0-9]c|6[0-2]c"), sexl) %>%
#   pivot_longer(cols = -"sexl", names_to = "question", values_to = "point")%>%
#   group_by(question) %>%
#   summarise(
#     mean = mean(point, na.rm=TRUE), 
#     sd = sd(point, na.rm=TRUE),
#     min = min(point, na.rm=TRUE),
#     max = max(point, na.rm=TRUE),
#     se1 = sd(point, na.rm=TRUE)/sqrt(sum(!is.na(point))),
#     .groups = "drop_last" #出力の時にメッセージが出るのが嫌ならつける
#   )
# 
# ds <- data %>%
#   select(matches("5[0-9]c|6[0-2]c"),sexl) %>%
#   pivot_longer(cols = -"sexl", names_to = "question", values_to = "point")%>%
#   group_by(sexl, question) %>%
#   summarise(
#     mean = mean(point, na.rm=TRUE), 
#     sd = sd(point, na.rm=TRUE),
#     min = min(point, na.rm=TRUE),
#     max = max(point, na.rm=TRUE),
#     se1 = sd(point, na.rm=TRUE)/sqrt(sum(!is.na(point))),
#     .groups = "drop_last" #出力の時にメッセージが出るのが嫌ならつける
#   )
# 
# da <- data %>%
#   select(matches("5[0-9]c|6[0-2]c"),agegroup) %>%
#   pivot_longer(cols = -"agegroup", names_to = "question", values_to = "point")%>%
#   group_by(agegroup, question) %>%
#   summarise(
#     mean = mean(point, na.rm=TRUE), 
#     sd = sd(point, na.rm=TRUE),
#     min = min(point, na.rm=TRUE),
#     max = max(point, na.rm=TRUE),
#     se1 = sd(point, na.rm=TRUE)/sqrt(sum(!is.na(point))),
#     .groups = "drop_last" #出力の時にメッセージが出るのが嫌ならつける
#   )
# 
# 
# dsa <- data %>%
#   select(matches("5[0-9]c|6[0-2]c"),agegroup, sexl) %>%
#   pivot_longer(cols = - c("agegroup", "sexl"), names_to = "question", values_to = "point")%>%
#   group_by(agegroup, sexl, question) %>%
#   summarise(
#     mean = mean(point, na.rm=TRUE), 
#     sd = sd(point, na.rm=TRUE),
#     min = min(point, na.rm=TRUE),
#     max = max(point, na.rm=TRUE),
#     se1 = sd(point, na.rm=TRUE)/sqrt(sum(!is.na(point))),
#     .groups = "drop_last" #出力の時にメッセージが出るのが嫌ならつける
#   )

```

- データの表示

```{r}
datatable(
  data, 
  #filter = 'bottom',
  extensions = 'Scroller',
  options = list(
  deferRender = TRUE,
  scrollY = 200,
  scrollX = TRUE,
  scroller = TRUE
))

```

---

# 2. 回答者の基本情報

```{r}

data %>%
  group_by(treatment) %>%
  mutate(treatment = factor(介入群は1, levels = c(0,1), labels = c("統制群", "介入群"))
         ) %>%
  summarise(サンプル数 = n(),
    　　　　年齢平均 = mean(age),
            男性割合 = mean(sex),
            婚姻割合 = mean(marriage),
            学歴平均 = mean(edu)) %>%
  # summarise(サンプル数 = n(),
  #           across( c("age", "sex", "marriage", "edu"),
  #                  list( mean = ~ mean(.x, na.rm = TRUE))  )) %>%
  gt() %>%
  tab_header(title = "１回目調査") %>%
  cols_label(treatment = "　")


data_after %>%
  group_by(treatment) %>%
  mutate(treatment = factor(介入群は1, levels = c(0,1), labels = c("統制群", "介入群"))
         )%>%
  summarise(サンプル数 = n(),
    　　　　年齢平均 = mean(age),
            男性割合 = mean(sex),
            婚姻割合 = mean(marriage),
            学歴平均 = mean(edu)) %>% 
  gt() %>%
  tab_header(title = "２回目調査") %>%
  cols_label(treatment = "　")
```

---

# 3. ランダム化の検証

### 第１回調査

- 介入後の各群の比較をする
- Welch検定、マン・ホイットニー検定、コルモゴロフ・スミノフ検定をおこなう
- いずれの検定でも、**介入群と非介入群に有意な差は認められない**

<button type="button" class="btn btn-primary btn-sm ansBtn"></button>

---

##### 分析結果{.ans}

- 年齢

```{r, results.folding = "hide"}

temp_before <- data %>%
  mutate(treatment_score = ifelse(treatment == 1,total_score1,NA),
         control_score = ifelse(treatment == 0,total_score1,NA),
         treatment_age = ifelse(treatment == 1,age,NA),
         control_age = ifelse(treatment == 0,age,NA),
         treatment_sex = ifelse(treatment == 1,sex,NA),
         control_sex = ifelse(treatment == 0,sex,NA),
         treatment_marriage = ifelse(treatment == 1,marriage,NA),
         control_marriage = ifelse(treatment == 0,marriage,NA)
         )

t.test(temp_before$age ~ temp_before$treatment)
wilcox.test(temp_before$age ~ temp_before$treatment, correct=FALSE)
ks.test(temp_before$treatment_age, temp_before$control_age)
```

---

- 性別の割合

```{r}
chisq.test(temp_before$sex, temp_before$treatment, correct = F)
t.test(temp_before$sex ~ temp_before$treatment)
```

---

- 婚姻割合
  
```{r}
chisq.test(temp_before$marriage, temp_before$treatment, correct = F)
t.test(temp_before$marriage ~ temp_before$treatment)
```

---

### 第２回調査

- 介入後の各群の比較をする
- Welch検定、マン・ホイットニー検定、コルモゴロフ・スミノフ検定をおこなう
- いずれの検定でも、**介入群と非介入群に有意な差は認められない**

<button type="button" class="btn btn-primary btn-sm ansBtn"></button>

---

##### 分析結果{.ans}

- 年齢

```{r, results.folding = "hide"}

temp_after <- data_after %>%
  mutate(treatment_score = ifelse(treatment == 1,total_score1,NA),
         control_score = ifelse(treatment == 0,total_score1,NA),
         treatment_age = ifelse(treatment == 1,age,NA),
         control_age = ifelse(treatment == 0,age,NA),
         treatment_sex = ifelse(treatment == 1,sex,NA),
         control_sex = ifelse(treatment == 0,sex,NA),
         treatment_marriage = ifelse(treatment == 1,marriage,NA),
         control_marriage = ifelse(treatment == 0,marriage,NA)
         )

t.test(temp_after$age ~ temp_after$treatment)
wilcox.test(temp_after$age ~ temp_after$treatment, correct=FALSE)
ks.test(temp_after$treatment_age, temp_after$control_age)
```

---

- 性別の割合

```{r}
chisq.test(temp_after$sex, temp_after$treatment, correct = F)
t.test(temp_after$sex ~ temp_after$treatment)
```

---

- 婚姻割合
  
```{r}
chisq.test(temp_after$marriage, temp_after$treatment, correct = F)
t.test(temp_after$marriage ~ temp_after$treatment)
```

---

# 4. 介入効果の検証（t検定）

- アンケートに２回とも回答した参加者のみデータとして使用
- アンケートのQ50からQ62の13問の正答数を合計して変数を作成

```{r}
  
data_after %>%
  group_by(treatment) %>%
  mutate(treatment = factor(treatment, levels = c(0,1), labels = c("統制群", "介入群"))
         ) %>%
  summarise(size = n(),
    　　　　mean1 = mean(total_score1),
    　　　　mean2 = mean(total_score2),
    　　　　sd1 = sd(total_score1),
    　　　　sd2 = sd(total_score2),
    　　　　) %>% 
  gt() %>%
  cols_label(
    size = "サンプル数",
    mean1 = "１回目",
    mean2 = "２回目",
    sd1 = "１回目",
    sd2 = "２回目",
    ) %>%
  tab_spanner(
    label = "平均正答数",
    columns = c(mean1, mean2)
    ) %>%
  tab_spanner(
    label = "標準偏差",
    columns = c(sd1, sd2)
    ) %>%
  cols_label(treatment = "　")

```  
<br>  

- １回目と２回目の平均正答数について**対応のあるt検定**を実施
- **統制群は有意差が認められない**
- **介入群は有意差が認められた**

<button type="button" class="btn btn-primary btn-sm ansBtn"></button>

---

##### 分析結果{.ans}

- 対応のあるt検定（統制群）
- １回目と２回目の平均正答数に優位差なし

```{r}

t.test(data_after$total_score1[data_after$treatment == 0], 
       data_after$total_score2[data_after$treatment == 0],
       paired=TRUE)

```

---

- 対応のあるt検定（介入群）
- １回目と２回目の平均正答数に優位差が認められる

```{r}
t.test(data_after$total_score1[data_after$treatment == 1], 
       data_after$total_score2[data_after$treatment == 1],
       paired=TRUE)
```

---

- 念のためWelch検定も行ったが結果は同じ（上：統制群、下：介入群）

```{r}

t.test(data_after$total_score1[data_after$treatment == 0], 
       data_after$total_score2[data_after$treatment == 0])

t.test(data_after$total_score1[data_after$treatment == 1], 
       data_after$total_score2[data_after$treatment == 1])

```

---

##### 　{-}

- 男性のみに同様の検定を行い、介入効果を検証

```{r}
  
data_after %>%
  group_by(treatment) %>%
  filter(sex == 1) %>%
  mutate(treatment = factor(treatment, levels = c(0,1), labels = c("統制群", "介入群"))
         ) %>%
  summarise(size = n(),
    　　　　mean1 = mean(total_score1),
    　　　　mean2 = mean(total_score2),
    　　　　sd1 = sd(total_score1),
    　　　　sd2 = sd(total_score2),
    　　　　) %>% 
  gt() %>%
  cols_label(
    size = "サンプル数",
    mean1 = "１回目",
    mean2 = "２回目",
    sd1 = "１回目",
    sd2 = "２回目",
    ) %>%
  tab_header(title = "男性のみ") %>%
  tab_spanner(
    label = "平均正答数",
    columns = c(mean1, mean2)
    ) %>%
  tab_spanner(
    label = "標準偏差",
    columns = c(sd1, sd2)
    ) %>%
  cols_label(treatment = "　")

```  
<br>  

- １回目と２回目の平均正答数について**対応のあるt検定**を実施
- **統制群は有意差が認められない**
- **介入群は有意差が認められた**

<button type="button" class="btn btn-primary btn-sm ansBtn"></button>

---

##### 分析結果{.ans}

- 対応のあるt検定（統制群）
- １回目と２回目の平均正答数に優位差なし

```{r}

t.test(data_after$total_score1[data_after$treatment == 0 & data_after$sex == 1], 
       data_after$total_score2[data_after$treatment == 0 & data_after$sex == 1],
       paired=TRUE)

```

---

- 対応のあるt検定（介入群）
- １回目と２回目の平均正答数に優位差が認められる

```{r}
t.test(data_after$total_score1[data_after$treatment == 1 & data_after$sex == 1], 
       data_after$total_score2[data_after$treatment == 1 & data_after$sex == 1],
       paired=TRUE)
```

---

- 念のためWelch検定も行ったが結果は同じ（上：統制群、下：介入群）

```{r}

t.test(data_after$total_score1[data_after$treatment == 0 & data_after$sex == 1], 
       data_after$total_score2[data_after$treatment == 0 & data_after$sex == 1])

t.test(data_after$total_score1[data_after$treatment == 1 & data_after$sex == 1], 
       data_after$total_score2[data_after$treatment == 1 & data_after$sex == 1])

```

---

##### 　{-}

- 女性のみに同様の検定を行い、介入効果を検証

```{r}
  
data_after %>%
  group_by(treatment) %>%
  filter(sex == 0) %>%
  mutate(treatment = factor(treatment, levels = c(0,1), labels = c("統制群", "介入群"))
         ) %>%
  summarise(size = n(),
    　　　　mean1 = mean(total_score1),
    　　　　mean2 = mean(total_score2),
    　　　　sd1 = sd(total_score1),
    　　　　sd2 = sd(total_score2),
    　　　　) %>% 
  gt() %>%
  cols_label(
    size = "サンプル数",
    mean1 = "１回目",
    mean2 = "２回目",
    sd1 = "１回目",
    sd2 = "２回目",
    ) %>%
  tab_header(title = "女性のみ") %>%
  tab_spanner(
    label = "平均正答数",
    columns = c(mean1, mean2)
    ) %>%
  tab_spanner(
    label = "標準偏差",
    columns = c(sd1, sd2)
    ) %>%
  cols_label(treatment = "　")

```  
<br>  

- １回目と２回目の平均正答数について**対応のあるt検定**を実施
- **統制群は有意差が認められない**
- **介入群は有意差が認められた**

<button type="button" class="btn btn-primary btn-sm ansBtn"></button>

---

##### 分析結果{.ans}

- 対応のあるt検定（統制群）
- １回目と２回目の平均正答数に優位差なし

```{r}

t.test(data_after$total_score1[data_after$treatment == 0 & data_after$sex == 0], 
       data_after$total_score2[data_after$treatment == 0 & data_after$sex == 0],
       paired=TRUE)

```

---

- 対応のあるt検定（介入群）
- １回目と２回目の平均正答数に優位差が認められる

```{r}
t.test(data_after$total_score1[data_after$treatment == 1 & data_after$sex == 0], 
       data_after$total_score2[data_after$treatment == 1 & data_after$sex == 0],
       paired=TRUE)
```

---

- 念のためWelch検定も行ったが結果は同じ（上：統制群、下：介入群）

```{r}

t.test(data_after$total_score1[data_after$treatment == 0 & data_after$sex == 0], 
       data_after$total_score2[data_after$treatment == 0 & data_after$sex == 0])

t.test(data_after$total_score1[data_after$treatment == 1 & data_after$sex == 0], 
       data_after$total_score2[data_after$treatment == 1 & data_after$sex == 0])

```

---

# 5. 介入効果の検証（回帰分析）

```{r}

reg1 <- 
  data_after %>%
  lm(diff_score ~ treatment, data =.)

reg2 <- 
  data_after %>%
  filter(sex == 1) %>%
  lm(diff_score ~ treatment, data =.)

reg3 <- 
  data_after %>%
  filter(sex == 0) %>%
  lm(diff_score ~ treatment, data =.)

reg <- htmlreg(
            stars = c(0.01, 0.05, 0.1),
            custom.model.names = c("Model1", "Model2(Male)", "Model3(Female)"),
            list(reg1, reg2, reg3),
            caption.above = TRUE,
            caption = "回帰分析",
            # custom.coef.names = c("定数","指摘価値", "性別－女性", 
            #                                       "教育年数", "就労経験")
            )
cat(reg, file="reg.html")
includeHTML("reg.html")

summary(reg2)

```

```{r}
reg_robust1 <- 
  data_after %>%
  lm_robust(diff_score ~ treatment, clusters = pref, se_type = "stata", data =.)

reg_robust2 <- 
  data_after %>%
  filter(sex == 1) %>%
  lm_robust(diff_score ~ treatment, clusters = pref, se_type = "stata", data =.)

reg_robust3 <- 
  data_after %>%
  filter(sex == 0) %>%
  lm_robust(diff_score ~ treatment, clusters = pref, se_type = "stata", data =.)

reg_robust <- htmlreg(
            custom.model.names = c("Model1", "Model2(Male)", "Model3(Female)"),
            list(reg_robust1, reg_robust2, reg_robust3),
            caption.above = TRUE,
            caption = "回帰分析",
            # custom.coef.names = c("定数","指摘価値", "性別－女性", 
            #                                       "教育年数", "就労経験")
            )
cat(reg_robust, file="reg_robust.html")
includeHTML("reg_robust.html")

summary(reg_robust2)
```




#### ToDO

```{js}
$(function(){
  $(".ans").hide();
  $(".ansBtn").text("詳細");
  $(".ansBtn").click(function(){
    var index = $(".ansBtn").index(this);
    if($(".ans").eq(index).is(":visible")){
      $(".ans").eq(index).hide();
      $(".ansBtn").eq(index).text("詳細");
    }else{
      $(".ans").eq(index).show();
      $(".ansBtn").eq(index).text("隠す");
    };
  });
});
```